臺灣新竹地方法院刑事裁定　　　　　　　100年度聲字第229號
聲　請　人
即　被　告　陳建宏
上列聲請人即被告因強制猥褻案件（臺灣新竹地方法院檢察署起
訴案號：99年度偵字第1018、1023號），前經本院羈押在案（本
院100 年度訴字第74號），茲聲請具保停止羈押，本院裁定如下
：
    主  文
聲請駁回。
    理  由
一、聲請人即被告陳建宏（下稱被告，本件案發時原姓名為陳睿
    豐，於民國99年12月29日第2 次改名）因強制猥褻案件，前
    經本院合法傳喚無正當理由不到庭，且拘提無著、下落不明
    ，經本院於100 年2 月9 日發布通緝，嗣於同年月21日經警
    緝獲到案，且經本院於同日訊問後，被告雖就遭起訴之2 次
    涉犯刑法第224 條之強制猥褻犯行，均否認犯罪，惟查其本
    件犯行有告訴人、證人之指訴、行動電話通聯紀錄、現場蒐
    證照片、網路新聞資料等卷存相關事證在卷足稽，均足堪認
    為犯罪嫌疑重大，復以其原新竹市居所為租屋處，已於99年
    6 月間搬離，而被告之戶籍地址其雖稱為現住處（100 審他
    卷第26頁第4 頁），然經警依址前往該址執行拘提被告未遇
    等情，此有新竹市警察局拘提報告書（本院審訴卷第36頁）
    、新北市政府警察局三重分局100 年1 月24日新北警重刑字
    第1000001928號函（本院審訴卷第39頁）等附卷可按，顯有
    事實足認有逃亡之虞，非予羈押顯難進行審判，有羈押之必
    要，而於100 年2 月21日依刑事訴訟法第101 條第1 項第1
    款規定，予以執行羈押在案。
二、本件聲請人聲請意旨略以：我非常擔心家裡的狀況，因目前
    家中父母年邁，除我之外無人工作維持家計，且若我要逃跑
    ，就不會去臺北地方法院開庭了，請求讓我具保儘快回去工
    作，另本案非強制辯護案件，請准我出去找我認識的律師替
    我辯護，畢竟這次的案件，我沒有證據可以證明自己清白，
    希望能藉由律師來找出其中的疑點，我知道提出自保的要求
    很不合理，由於我本身是低收入戶，請求再給我1 次機會，
    我唯一能負擔的金額或許是新臺幣（下同）1 萬元之內吧！
    交保金額希望能夠酌定幾千元，我真的是被冤枉的，我保證
    下次開庭必定準時出庭，絕不請假，就算最後敗訴而進來服
    刑，或許時間很短，因已為家裡付出一點心力，我也無所謂
    ，爰請求具保停止羈押等語（本院100 聲229 卷第2 頁，本
    院卷第16、23、26、27頁）。
三、按羈押刑事被告之審酌，並非在行被告係有罪、無罪之認定
    ，只需檢察官提出之證據在形式上堪以證明被告犯罪嫌疑重
    大，已足資為是否羈押之依據。因之羈押所稱犯罪嫌疑重大
    ，有無羈押原因及必要性乃以「自由證明」為已足，自與有
    罪判決之心證有所不同。且羈押被告之目的，主要在於使審
    判得以順利進行，故被告經訊問後，有無繼續羈押之必要，
    法院自得就具體個案情節斟酌訴訟進行程度及其他一切情事
    而為認定，除有刑事訴訟法第114 條各款所列情形之一不得
    駁回者外，是否准許具保停止羈押，法院自有自由裁量之權
    ，衡非被告所得強求（最高法院29年抗字第57號、46年度台
    抗字第21號判例同旨可參）。
四、經查：
  (一)本件被告提出之具保有無符合刑事訴訟法第114 條不得駁回
    其聲請之情形：查被告所犯刑法224 條之強制猥褻罪，係屬
    法定本刑6 月以上5 年以下有期徒刑之罪，非屬最重本刑3
    年以下有期徒刑、拘役或專科罰金之罪，又無懷胎或現罹疾
    病之情形，即無刑事訴訟法第114 條不得駁回具保聲請之事
    由。
  (二)本院當初對被告執行羈押之原因有無繼續存在：本件被告涉
    犯之強制猥褻罪，經檢察官提起公訴，經本院緝獲訊問後，
    被告均否認犯行（本院100 審他26卷第19頁，本院審訴卷第
    52頁，本院卷第12頁反面、第33頁反面），惟被告之犯行，
    業經證人即被害人A 男、B 男、證人C 男、D 男於警偵中證
    述綦詳（99偵1023卷第5 、6 、17、46至48頁，99偵1018卷
    第6 、7 、9 、10、23至27頁），復有A 男之0000000000號
    行動電話門號之雙向通聯紀錄（99偵1018卷第28、29頁）、
    被告原租屋處及陳雅筑租屋處蒐證照片（99偵1023卷第8 頁
    、99偵1018卷第11頁）、B 男手繪之平面圖（99偵1018卷第
    12頁），Google網頁搜尋有關被告更名前之新聞資料（99偵
    1018卷第39至42頁）等相關事證在卷供參，足認被告犯罪嫌
    疑重大。且被告因本案經本院傳喚、拘提未果，而遭本院發
    布通緝，嗣遭警緝獲到案乙節，有本院通緝書、臺灣高等法
    院通緝紀錄表、臺北市政府警察局中正第一分局介壽路派出
    所刑事呈報單及緝獲警詢筆錄等在卷可佐（本案審訴卷第43
    頁、本院卷第36頁、本院100 審他26卷第3 至5 頁），足認
    其有逃亡之事實，矧被告前於96年8 月間因對2 名少年共為
    3 次猥褻之犯行而遭臺灣臺北地方法院於98年8 月13日以97
    年度訴字第2451號判處應執行有期徒刑4 年，被告不服提起
    上訴，並經臺灣高等法院於99年2 月2 日以98年度上訴字第
    3657號判決駁回上訴在案，則此等徒刑一旦確定，刑度不可
    謂輕，被告將來勢需面對相當期間之刑期，極有可能因而逃
    避刑期之執行，且本件被告係遭起訴強制猥褻2 次犯行重責
    （被害人A 男為81年2 月間生，被害人B 男則為81年1 月間
    生，於98年11月間受害時，均未滿18歲，均應依兒童及少年
    福利法第70條第1 項前段之規定加重其刑），又其於96年間
    亦曾緝獲到案，有前開臺灣高等法院通緝紀錄表可按，是本
    件被告因受重刑之訴追及執行，衡諸社會大眾一般之認知，
    其逃匿以規避審判及刑罰執行之可能性甚高，堪信被告主觀
    上自具相當程度之逃亡動機，足以認定其有逃亡之虞（最高
    法院99年台抗字第256 號裁定同旨可參），本院前以刑事訴
    訟法第101 條第1 項第1 款之規定，對被告裁定羈押之原因
    顯然仍繼續存在。
  (三)抑且被告前因強制猥褻少年案件遭判處有期徒刑4 年，且於
    99年7 月間復有強制猥褻少年之犯行，經臺灣臺北地方法院
    檢察署檢察官於99年11月30日以該署99年度偵字第19885 號
    提起公訴在案，目前尚有詐欺案件之前科紀錄，有臺灣高等
    法院被告前案紀錄表（本院卷第3 、4 頁）、上開臺北地檢
    署起訴書（本院卷第37頁）在卷可稽，本院亦認其尚有事實
    足認為有反覆實施同一犯罪之虞（刑事訴訟法第101 條之1
    第1 項第2 款）之羈押事由併存。另且被告因本案經本院傳
    喚、拘提未果，而於100 年2 月9 日遭本院發布通緝，迄同
    年月21日16時40分（週一）遭警於臺北市○○區○○路131
    號前通緝到案之情，有前開本院通緝書、臺灣高等法院通緝
    紀錄表、臺北市政府警察局中正第一分局介壽路派出所刑事
    呈報單及緝獲警詢筆錄在卷可考，則揆以被告經緝獲地點並
    非其戶籍地址，且緝獲時間為週一通常上班時間，被告仍然
    流連在外，是被告所稱係正常上班並居住家中之詞，委實令
    人質疑，均此併敘。
  (四)又法院對被告執行之羈押，其本質上係屬為保全被告使訴訟
    程序得以順利進行或為保全證據或為保全對被告刑罰之執行
    之目的，而對被告所實施之剝奪人身自由之強制處分，是對
    被告有無羈押之必要，當由法院以上述羈押之目的依職權為
    目的性之裁量，本院審酌被告所涉兩度強制對未滿18歲之人
    為強制猥褻罪，犯罪嫌疑重大，仍有繼續羈押被告之必要，
    而經核上開被告所述陳詞，均非刑事訴訟法第114 條各款所
    定應停止羈押之情形；其上開聲請具保停止羈押之事由，乃
    屬有關家庭狀況及需出所委請律師辯護之聲請事由，容與執
    行羈押係為確保審判與執行程序有效進行之程序上考量迴異
    ，自難據為判斷被告有無羈押理由及必要之根據。又被告若
    符合低收入之條件亦可於監所中向財團法人法律扶助基金會
    聲請扶助選任律師協助辯護，被告所舉前開委請律師辯護之
    事由，亦有途徑可循；另倘被告父母因此生活困頓固值同情
    ，然亦得尋社會救助途徑以資解決，當不得僅此即認得以具
    保停止羈押之方式使羈押原因消滅，附此敘明。
五、綜上所述，本院審酌被告犯罪嫌疑重大，確有事實足認其有
    逃亡之虞，甚且有反覆實施同一犯罪之顧虞，足認被告之羈
    押原因及羈押必要性皆仍存在，均非予羈押，顯難進行審判
    程序，至為灼明。從而，上開具保停止羈押之聲請，因具保
    並無法使被告上揭羈押原因、必要性消滅，且難以具保或其
    他方法確保被告日後必定到庭接受審判，自難認為有理由，
    復無刑事訴訟法第114 條之情形，是認所為之聲請皆屬無據
    ，自難准許，應予駁回。
據上論斷，應依刑事訴訟法第220條，裁定如主文。
中    華    民    國   100    年    3     月    22    日
                  刑事第六庭審判長  法  官  馮俊郎
                                    法  官  蔡欣怡
                                    法  官  林建鼎
以上正本證明與原本無異。
如不服本裁定，應於收受送達後5 日內向本院提出抗告狀（須附
繕本）。
中    華    民    國   100    年    3     月    22    日
                                    書記官  黃伊婕